臺灣板橋地方法院刑事判決　　　　　　　99年度訴字第3464號
公　訴　人　臺灣板橋地方法院檢察署檢察官
被　　　告　陳治成
上列被告因違反毒品危害防制條例案件，經檢察官提起公訴（99
年度毒偵字第6328號、第7009號），本院合議庭以裁定進行簡式
審判程序，判決如下：
    主  文
陳治成施用第一級毒品，累犯，處有期徒刑柒月；扣案海洛因陸
包（驗餘淨重合計玖點玖陸公克）沒收銷燬之。又施用第二級毒
品，累犯，處有期徒刑肆月；扣案甲基安非他命柒包（驗餘淨重
合計拾貳點肆陸貳捌公克）沒收銷燬之。又施用第一級毒品，累
犯，處有期徒刑柒月；扣案海洛因參包（驗餘淨重合計參點捌公
克）沒收銷燬之。又施用第二級毒品，累犯，處有期徒刑肆月；
扣案甲基安非他命貳包（驗餘淨重合計肆點伍玖貳捌公克）沒收
銷燬之，吸食器壹組沒收。上開有期徒刑部分應執行有期徒刑壹
年柒月。
    事  實
一、陳治成前因竊盜案件，經臺灣臺北地方法院以96年度簡字第
    3541號判處有期徒刑3 月，如易科罰金，以新臺幣1,000 元
    折算1 日，減為有期徒刑1 月又15日，如易科罰金，以新臺
    幣1,000 元折算1 日確定，而於民國97年1 月15日易科罰金
    執行完畢。另陳治成前因施用毒品案件，經臺灣臺北地方法
    院以98年度毒聲字第426 號裁定將其送往勒戒處所觀察、勒
    戒後，認無繼續施用毒品之傾向，而於99年1 月13日執行完
    畢釋放，由臺灣臺北地方法院檢察署檢察官以98年度毒偵緝
    字第318 號、99年度毒偵字第42號、99年度毒偵緝字第8 號
    為不起訴處分確定；陳治成於上開觀察、勒戒執行完畢後5
    年內，又因施用第一級、第二級毒品案件，經本院以99年度
    訴字第1030號判處有期徒刑7 月、有期徒刑3 月，應執行有
    期徒刑9 月確定（現執行中）。詎陳治成仍不知悔改，明知
    海洛因及甲基安非他命分別為毒品危害防制條例第2 條第2
    項第1 款、第2 款所規定之第一級毒品及第二級毒品，竟仍
    有下列之施用毒品犯行：
  (一)陳治成基於施用第一級毒品海洛因之犯意，於99年8 月7 日
    下午1 時許，在其當時位於臺北縣土城市（已改制為新北市
    土城區；以下仍沿用改制前之地名）金城路3 段186 號5 樓
    居處附近某址加油站廁所內，以將海洛因粉末摻入香煙內點
    火吸食之方式，施用第一級毒品海洛因；另基於施用第二級
    毒品甲基安非他命之犯意，亦在前述加油站廁所內，以將甲
    基安非他命置於玻璃球吸食器內加熱燒烤吸食其煙霧之方式
    ，施用第二級毒品甲基安非他命（該玻璃球吸食器業經丟棄
    而滅失）；嗣於99年8 月7 日下午4 時許，在臺北縣土城市
    ○○路○ 段與峰廷街路口前為警查獲，並扣得陳治成所有之
    海洛因6 包（驗餘淨重合計9.96公克）、甲基安非他命7 包
    （驗餘淨重合計12.4628 公克）等物（下稱第1 次為警查獲
    ）。
  (二)陳治成復基於施用第一級毒品海洛因之犯意，於99年9 月2
    日上午7 時許，駕駛車牌號碼IV-8357 號自用小客車停靠臺
    北縣土城市○○路與延和路交岔路口旁之路邊時，在上開自
    用小客車內，以前述同一方式施用第一級毒品海洛因；繼之
    另基於施用第二級毒品甲基安非他命之犯意，亦在上開自用
    小客車內，以前述同一方式施用第二級毒品甲基安非他命；
    嗣於99年9 月2 日上午9 時40分許，在臺北縣土城市○○路
    與延和路交岔路口處為警查獲，並扣得陳治成所有之海洛因
    3 包（驗餘淨重合計3.8 公克）、甲基安非他命2 包（驗餘
    淨重合計4.5928公克）、供其施用甲基安非他命所用之吸食
    器1 組等物（下稱第2 次為警查獲）。
二、案經臺北縣政府警察局新店分局（已改制為新北市政府警察
    局新店分局）、臺北縣政府警察局土城分局（已改制為新北
    市政府警察局土城分局）報請臺灣板橋地方法院檢察署檢察
    官偵查起訴。
    理  由
一、上揭事實，業據被告陳治成迭於偵查中及本院審理時均坦白
    承認；且被告於第1 次、第2 次為警查獲後所採集之尿液，
    經送請臺灣檢驗科技股份有限公司以酵素免疫分析法初步檢
    驗、氣相層析質譜儀法確認檢驗之檢驗結果，確均呈海洛因
    代謝物嗎啡、可待因及甲基安非他命陽性反應，此有該檢驗
    機構所出具之濫用藥物檢驗報告2 紙在卷可稽；而被告第1
    次、第2 次為警查獲時分別扣得之粉末6 包（驗餘淨重合計
    9.96公克）、粉塊3 包（驗餘淨重合計3.8 公克），經送請
    法務部調查局濫用藥物實驗室以化學呈色法、氣相層析質譜
    儀分析法鑑定之結果，確均含第一級毒品海洛因成分，此有
    該局99年9 月20日調科壹字第09923020990 號、99年9 月20
    日調科壹字第09923020960 號鑑定書各1 紙在卷可憑，另被
    告第1 次、第2 次為警查獲時分別扣得之白色結晶7 包（驗
    餘淨重合計12.4628 公克）、白色結晶2 包（驗餘淨重合計
    4.5928公克），經交通部民用航空局航空醫務中心以氣相層
    析質譜儀法鑑定之結果，確均含第二級毒品甲基安非他命成
    分，亦有該中心99年10月13日航藥鑑字第0996405 號、99年
    9 月24日航藥鑑字第0996018 號毒品鑑定書各1 紙在卷可按
    ；此外，復有被告第2 次為警查獲時所扣得之吸食器1 組扣
    案可資佐證，足認被告上開自白，核與事實相符。又被告前
    因施用毒品案件，經臺灣臺北地方法院以98年度毒聲字第42
    6 號裁定將其送往勒戒處所觀察、勒戒後，認無繼續施用毒
    品之傾向，而於99年1 月13日執行完畢釋放，由臺灣臺北地
    方法院檢察署檢察官以98年度毒偵緝字第318 號、99年度毒
    偵字第42號、99年度毒偵緝字第8 號為不起訴處分確定；被
    告於上開觀察、勒戒執行完畢後5 年內，又因施用第一級、
    第二級毒品案件，經本院以99年度訴字第1030號判處有期徒
    刑7 月、有期徒刑3 月，應執行有期徒刑9 月確定（現執行
    中），此亦有臺灣高等法院被告前案紀錄表1 份在卷可憑；
    本件事證明確，被告施用毒品犯行，堪以認定。
二、按海洛因及甲基安非他命分別為毒品危害防制條例第2 條第
    2 項第1 款、第2 款所規定之第一級毒品及第二級毒品。核
    被告施用海洛因之行為，係犯毒品危害防制條例第10條第1
    項之施用第一級毒品罪，其施用甲基安非他命之行為，係犯
    毒品危害防制條例第10條第2 項之施用第二級毒品罪；其施
    用前後持有第一級毒品海洛因、第二級毒品甲基安非他命之
    低度行為，應為其施用之高度行為所吸收，均不另論罪。被
    告上開2 次施用第一級毒品、2 次施用第二級毒品等犯行，
    犯意各別，罪名互異，應予分論併罰。又被告有如事實欄第
    1 項所載之犯罪科刑及執行紀錄，有臺灣高等法院被告前案
    紀錄表在卷可參，其於受有期徒刑之執行完畢後，5 年內故
    意再犯本件有期徒刑以上之罪，為累犯，應依刑法第47條第
    1 項規定加重其刑。爰審酌被告前已因施用毒品而受不起訴
    處分之寬典，並經法院論罪科刑，猶不知警惕而再犯本件施
    用毒品之罪，顯見其自制力薄弱，惟其施用毒品僅屬自殘行
    為，對於他人之法益尚無直接之侵害，及其犯後坦承犯行，
    態度尚稱良好等一切情狀，就其各次犯行分別量處如主文所
    示之刑，並定其應執行之刑。扣案被告第1 次為警查獲時所
    扣得之海洛因6 包（驗餘淨重合計9.96公克）、被告第2 次
    為警查獲時所扣得之海洛因3 包（驗餘淨重合計3.8 公克）
    ，均係被告本件施用毒品犯行所查獲之第一級毒品，扣案被
    告第1 次為警查獲時所扣得之甲基安非他命7 包（驗餘淨重
    合計12.4628 公克）、甲基安非他命2 包（驗餘淨重合計4.
    5928公克），均係被告本件施用毒品犯行所查獲之第二級毒
    品，上開第一級、第二級毒品均應依毒品危害防制條例第18
    條第1 項前段規定沒收銷燬之；又扣案被告第2 次為警查獲
    時所扣得之吸食器1 組，則係被告所有供其如事實欄第1 項
    (二)所載施用第二級毒品甲基安非他命所用之物，此據被告供
    承在卷，爰併依刑法第38條第1 項第2 款規定宣告沒收。
據上論斷，應依刑事訴訟法第273 條之1 第1 項、第299 條第1
項前段，毒品危害防制條例第10條第1 項、第2 項、第18條第1
項前段，刑法第11條前段、第47條第1 項、第38條第1 項第2 款
、第51條第5 款，判決如主文。
本案經檢察官劉文瀚到庭執行職務
中    華    民    國    100   年    2     月    25    日
                  刑事第十庭  法  官  劉景宜
上列正本證明與原本無異。
如不服本判決，應於判決送達後10日內敘明上訴理由，向本院提
出上訴狀 (應附繕本) ，上訴於臺灣高等法院。其未敘述上訴理
由者，應於上訴期間屆滿後20日內向本院補提理由書「切勿逕送
上級法院」。
                              書記官  謝秀青
中    華    民    國   100    年    3     月    1     日
附錄本案論罪科刑法條全文：
毒品危害防制條例第10條第1項、第2項
毒品危害防制條例第10條
施用第一級毒品者，處 6 月以上 5 年以下有期徒刑。
施用第二級毒品者，處 3 年以下有期徒刑。